【裁判字號】    99,司,30
【裁判日期】    990618
【裁判案由】    選派檢查人
【裁判全文】
臺灣臺北地方法院民事裁定                99年度司字第30號
聲  請  人  甲○○○
相  對  人  鍠榮企業有限公司
法定代理人  乙○○
非訟代理人  劉淑琴律師
上列聲請人聲請選派鍠榮企業有限公司檢查人事件，本院裁定如
下：
    主  文
選派陳儷文會計師為鍠榮企業有限公司之檢查人，檢查鍠榮企業
有限公司之業務帳目及財產情形。
聲請程序費用新臺幣壹仟元由相對人負擔。
    理  由
一、按繼續一年以上，持有已發行股份總數百分之三以上之股東
    ，得聲請法院選派檢查人，檢查公司業務帳目及財產情形，
    公司法第245 條第1 項定有明文，此項規定於有限公司亦準
    用之，同法第110 條第3 項著有明文。
二、聲請意旨略以：相對人鍠榮企業有限公司（下稱鍠榮公司）
    之股東間原約定每月召開股東會，由相對人煌榮公司之法定
    代理人乙○○向各股東報告營運過程，並提供當月帳冊供股
    東檢視閱覽，惟自98年9 月起，相對人遲未召開股東會並提
    出帳冊予股東閱覽，聲請人委由律師發函請相對人召開股東
    會並提供98年9 月後之帳冊，亦遭相對人拒絕，相對人公司
    股東方萍固前於民國98年向本院聲請選派檢查人檢查相對人
    鍠榮公司帳冊，惟因該股東與相對人私下進行協商，約定由
    陳玫鋒會計師進行查帳，並撤回選派檢查人之聲請。嗣因相
    對人煌榮公司與其法定代理人乙○○為阻撓陳玫鋒會計師進
    行查帳，蓄意拖延致查帳過程極為困難，陳玫鋒會計師於99
    年2 月間提出第一階段查帳報告後即向訴外人方萍為解除委
    任之意思表示。為此爰依公司法第110 條第3 項準用同法第
    245 條第1 項規定，聲請選派相對人煌榮公司之檢查人，檢
    查煌榮公司業務帳目及財產情形等語。
三、經查，聲請人主張其為相對人之股東，繼續一年以上持有相
    對人資本額百分之10之事實，業據其提出相對人有限公司設
    立登記表、公司章程等件為證，堪可信實，是其依首開法條
    規定，聲請選任檢查人檢查相對人之業務帳目及財產情形，
    於法即無不合。經本院依職權函詢臺北市會計師公會推薦適
    當之會計師供本院遴選為檢查人，臺北市會計師公會於99年
    4 月15日北市會字第0990193 號推薦陳儷文會計師擔任煌榮
    公司之檢查人，本院審酌陳儷文為執業3 年之會計師，現為
    日正聯合會計師事務所執業會計師，其事務所所在地在臺北
    市松山區，堪認其對於公司業務、帳目及盈虧情況，應能本
    於專業知識予以檢查，當亦能適時維護、保障聲請人及其他
    股東之權益，亦便於檢查煌榮公司之業務帳目及財產情形，
    爰依公司法第110 條第3 項準用同法第245 條第1 項之規定
    ，選派陳儷文會計師為檢查人，檢查相對人之業務帳目及財
    產情形。又相對人應依檢查人之要求提出相關帳簿、表冊供
    檢查，檢查人之報酬由相對人負擔，附此敘明。
四、依非訟事件法第175條第3項，裁定如主文。
中    華    民    國    99    年    6     月    18    日
                  民事第六庭    法  官  張瑜鳳
以上正本係照原本作成。
如對本裁定抗告，須於裁定送達後10日內向本院提出抗告狀，並
繳納抗告費新臺幣1,000 元。
中    華    民    國    99    年    6     月    18    日
                                書記官  林鈞婷

司法院資訊處製作；財團法人民間司法改革基金會備份。
